臺灣新竹地方法院刑事宣示判決筆錄　　96年度竹簡字第1324號
聲　請　人　臺灣新竹地方法院檢察署檢察官
被　　　告　甲○○
上列被告因偽造文書案件，經檢察官聲請簡易判決處刑（96年度
偵字第5163號）後，聲請改依協商程序而為判決，本院於中華民
國96年11月16日下午5時在本院刑事第6法庭宣示判決，出席職員
如下：
法官起立朗讀判決主文、犯罪事實要旨、處罰條文及告以上訴限
制、期間並提出上訴狀之法院，且諭知記載其內容：
一、主  文：
    甲○○偽造署押，足以生損害於公眾及他人，處有期徒刑肆
    月，如易科罰金，以新臺幣壹仟元折算壹日。減為有期徒刑
    貳月，如易科罰金，以新臺幣壹仟元折算壹日。
    附表所示偽造「乙○○」之署押簽名、指印，均沒收之。
二、犯罪事實要旨：
    甲○○於民國96年1月3日晚上6 時30分許起，在苗栗縣某處
    飲用約2瓶摻有椰奶之保力達B藥酒後，至翌日即96年1月4日
    凌晨0 時許，仍呈不能安全駕駛動力交通工具之狀態，又其
    並未合法考領自小客車駕駛執照，猶駕駛車牌號碼 0526-KH
    號自小客車由後龍交流道上國道三號高速公路，欲返回其位
    於臺北縣樹林市○○里○鄰○○街19巷30號2樓住處，迨於當
    日凌晨1時41分許，行經國道三號高速公路南向76公里處（
    新竹縣關西鎮路段），因飲酒過量乃停放於關西服務區○○
    ○道之車道上，隨即打開駕駛座車門嘔吐，適有巡邏員警途
    經該處發現有異而上前稽查，發現甲○○滿身酒味，經檢測
    其吐氣所含酒精濃度為每公升0.85毫克而查獲後（甲○○所
    涉公共危險部分業經臺灣新竹地方法院檢察署檢察官以96年
    度速偵字第50號為緩起訴處分確定），為圖卸免無照駕駛之
    行政罰，竟基於接續偽造署押之單一犯意，先後於上址及內
    政部警政署國道公路警察局第六警察隊竹林分隊、臺灣新竹
    地方法院檢察署偵訊時，冒用其弟乙○○之名義應訊，並分
    別於附表編號一至編號九所示之吐氣酒精濃度測試紀錄紙、
    逮捕通知書、汽車駕駛人酒後生理協調平衡檢測紀錄表、汽
    機車駕駛人酒後生理協調平衡檢測紀錄表、口卡片影本、調
    查筆錄、指紋卡片、訊問筆錄、緩起訴說明單上偽造「乙○
    ○」之署押簽名並按捺指印，足生損害於乙○○以及刑事偵
    查之正確性。嗣經警將甲○○於前開公共危險案件所按捺「
    乙○○」指紋卡片送請內政部警政署刑事警察局鑑定後，始
    悉乙○○遭甲○○冒名之情。
三、處罰條文：
    刑法第217條第1項。
四、附表所示偽造「乙○○」之署押簽名、指印，應依刑法第21
    9條之規定，不問屬於犯人與否，均沒收之。
五、協商判決除有刑事訴訟法第455條之4第1項第1款於本訊問程
    序終結前，被告撤銷協商合意或檢察官撤回協商聲請者；第
    2款被告協商之意思非出於自由意志者；第4款被告所犯之罪
    非第455條之2第1項所定得以協商判決者；第6款被告有其他
    較重之裁判上一罪之犯罪事實者；第7 款法院認應諭知免刑
    或免訴、不受理者情形之一，及違反同條第2 項「法院應於
    協商合意範圍內為判決；法院為協商判決所科之刑，以宣告
    緩刑或2 年以下有期徒刑、拘役或罰金為限」之規定者外，
    檢察官與被告均不得上訴。
六、如有前項得上訴之情形，得自收受宣示判決筆錄送達之日起
    10日內，向本院提出上訴書狀（應附繕本），上訴於第二審
    法院（請勿「逕送上級法院」）    。
中　　華　　民　　國　　96　　年　　11　　月　　16　　日
                  新竹簡易庭  法  官  林惠君
以上正本證明與原本無異。
中　　華　　民　　國　　96　　年　　11　　月　　16　　日
                              書記官  蔣淑君
附錄本案論罪科刑法條：
刑法第217條第1項（偽造印章、印文或署押罪）
偽造印章、印文或署押，足以生損害於公眾或他人者，處3 年以
下有期徒刑。
附表：
┌──┬───────────────┬────────┐
│編號│     偽造署押之時間、地點     │   偽造之態樣   │
├──┼───────────────┼────────┤
│ 一 │96年1月4日凌晨1 時41分許在吐氣│偽造「乙○○」之│
│    │酒精濃度測試紀錄紙上（見96年度│署押簽名乙枚，按│
│    │偵字第5163號偵查卷【下稱第5163│捺指印乙枚      │
│    │號卷】第16頁）                │                │
├──┼───────────────┼────────┤
│ 二 │96年1月4日凌晨1 時41分許在國道│偽造「乙○○」之│
│    │公路警察局第六警察隊逮捕通知書│署押簽名乙枚，按│
│    │上（見第5163號卷第18頁）      │捺指印乙枚      │
├──┼───────────────┼────────┤
│ 三 │96年1月4日凌晨1 時50分許在汽車│偽造「乙○○」之│
│    │駕駛人酒後生理協調平衡檢測紀錄│署押簽名乙枚，按│
│    │表上（見第5163號卷第14頁）    │捺指印乙枚      │
├──┼───────────────┼────────┤
│ 四 │96年1月4日凌晨2 時30分許在汽機│偽造「乙○○」之│
│    │車駕駛人酒後生理協調平衡檢測紀│署押簽名乙枚，按│
│    │錄表上（見第5163號卷第15頁）  │捺指印乙枚      │
├──┼───────────────┼────────┤
│ 五 │96年1月4日某時在「乙○○」之口│偽造「乙○○」之│
│    │卡片影本上（見96年度速偵字第50│署押簽名乙枚，按│
│    │號偵查卷影印卷【下稱第50號卷】│捺指印乙枚      │
│    │第14頁）                      │                │
├──┼───────────────┼────────┤
│ 六 │96年1月4日凌晨3 時許在內政部警│偽造「乙○○」之│
│    │政署國道公路警察局第六警察隊竹│署押簽名3 枚，按│
│    │林分隊調查筆錄上（見第5163號卷│捺指印10枚      │
│    │第9至11頁）                   │                │
├──┼───────────────┼────────┤
│ 七 │96年1月4日某時在「乙○○」之指│按捺指印20枚    │
│    │紋卡片上（見第50號卷第15頁）  │                │
├──┼───────────────┼────────┤
│ 八 │96年1月4日上午11時26分許在臺灣│偽造「乙○○」之│
│    │新竹地方法院檢察署訊問筆錄上（│署押簽名乙枚    │
│    │見第50號卷第21頁）            │                │
├──┼───────────────┼────────┤
│ 九 │96年1月4日上午11時26分許在緩起│偽造「乙○○」之│
│    │訴說明單上（見第50號卷第22頁）│署押簽名乙枚    │
└──┴───────────────┴────────┘
